臺灣高等法院刑事裁定
111年度抗字第1181號
抗  告  人  陳迦璋





上列抗告人即受刑人因聲請定其應執行刑案件，不服臺灣新北地
方法院中華民國111年6月30日裁定（111年度聲字第372號），提
起抗告，本院裁定如下：
    主  文
抗告駁回。
    理  由
一、原裁定略以：抗告人即受刑人陳迦璋（下稱抗告人）因犯詐
    欺案件，經法院各判處如附表所示之刑確定在案，有各該案
    號刑事判決、本院被告前案紀錄表及執行案件資料表各1份
    附卷可稽。又受刑人所犯如附表編號1至3、4至5、6至8、9
    至14、15至16、17至19所示之罪，分別經本院以108年度上
    訴字第986號、臺灣士林地方法院以109年度金訴緝字第9號
    、臺灣臺北地方法院（下稱臺北地院）以109年度訴字第107
    2號、臺北地院以108年度訴字第665號、第703號及109年度
    訴字第1149號、臺灣新北地方法院以110年度金訴字第328號
    、110年度訴字第359號刑事判決定其應執行刑為有期徒刑1
    年8月、2年6月、1年6月、3年6月、1年2月、2年8月確定。
    又臺灣新北地方法院定其應執行刑，不得逾越刑法第51條第
    5款所定法律之外部界限，亦應受內部界限之拘束，即不得
    重於附表編號1至3、4至5、6至8、9至14、15至16、17至19
    所示各罪所定之執行刑之總和（有期徒刑13年）。準此，檢
    察官以臺灣新北地方法院為各該案犯罪事實最後判決之法院
    ，聲請定其應執行之刑，臺灣新北地方法院審核認聲請為正
    當，爰審酌抗告人所犯如附表所示各罪之犯罪類型、動機、
    態樣、侵害法益、行為次數等情狀，及考量抗告人於民國11
    1年2月21日提出之「刑事陳報狀」所載之意見，復就其所犯
    之罪整體評價其應受非難及矯治之程度，並兼衡刑罰經濟與
    公平、比例等原則，爰定其應執行有期徒刑8年等語。
二、抗告意旨略以：定執行刑量刑之自由裁量權，除受外部界限
    外，亦受法秩序理念規範之比例原則、平等原則、責罰相當
    原則、重複評價禁止原則等裁量權內部抽象價值要求界限之
    支配，以符合罪責相當原則對人格、性格的評價，越高犯罪
    頻率越代表行為人穩定之人格傾向，多數犯罪行為意義上，
    更應有責任遞減原則適用，且亦應斟酌被告犯罪行為不法與
    罪責程度、各罪間關聯性等。抗告人所犯均為詐欺罪，實際
    負責最末端受指派之提款車手行為，雖犯行高達73次，惟行
    為時間密度在107年10月18日至107年11月15日此一個月間，
    反覆實施同樣犯罪行為，所侵害法益屬個人財產法益，雖未
    能與全部被害人達成和解，但有部分已於各裁判判決前達成
    和解並獲被害人原諒，至今仍陸續在民事法庭上獲得部分被
    害人諒解，就法益侵害部分，並非具有不可回復之損害，而
    對社會法益侵害，在抗告人受判決後刑之執行開始即已回復
    ，原裁定量處應執行有期徒刑8年，相當於加重強盜、銀行
    法、貪污等罪，對於抗告人整體犯罪情狀，責任評價實有過
    度評價，縱抗告人犯行次數多，依據刑法之謙抑性，應給予
    最大限度刑之酌減，而非使罪責累加成等同惡害嚴重之罪刑
    。原裁定未及審酌抗告人犯案時年僅24歲，初出社會且同居
    女友懷有身孕，抗告人在經濟壓力下因而涉及詐欺犯行之情
    ，懇請鈞院撤銷原裁定，裁定抗告人應執行有期徒刑6年6月
    至7年6月之刑期等語。　　
三、裁判確定前犯數罪者，併合處罰之；數罪併罰，分別宣告其
    罪之刑，其宣告多數有期徒刑者，於各刑中之最長期以上，
    各刑合併之刑期以下，定其刑期，但不得逾30年，刑法第50
    條第1項前段、第51條第5款訂有明文。參其立法意旨，除在
    於緩和多數有期徒刑合併執行所造成之苛酷外，更避免責任
    非難之重複，尤重在矯治犯罪行為人、提升其規範意識，及
    回復社會對於法律規範之信賴，是就應併合處罰之複數有期
    徒刑採行加重單一刑主義，以期責罰相當。乃法院就應併合
    處罰之數個有期徒刑宣告定其應執行刑時，除應遵守上開法
    文所定之外部界限，並應受不得明顯違反公平正義、法律秩
    序理念及目的之規範。具體而言，倘行為人所犯數罪屬相同
    之犯罪類型者（如複數竊盜、施用或販賣毒品等），其責任
    非難重複之程度較高，即得酌定較低之應執行刑；另所犯數
    罪非惟犯罪類型相同，且其行為態樣、手段、動機均相似者
    ，其責任非難重複之程度更高，更可酌定較低之應執行刑。
    再者，數罪併罰之定應執行刑，其目的在將各罪及其宣告刑
    合併斟酌，進行充分而不過度之評價，透過重新裁量之刑罰
    填補受到侵害之社會規範秩序，而非絕對執行累計宣告刑，
    以免處罰過苛，俾符罪責相當之要求，為一種特別量刑過程
    。數罪併罰案件之實體裁判確定後，即生實質之確定力， 
    除因增加經另案判決確定合於數罪併罰之其他犯罪，或原  
    定應執行刑之數罪中有部分犯罪，因非常上訴、再審程序  
    而經撤銷改判，或有赦免、減刑等情形，致原裁判定刑之  
    基礎已經變動，或其他客觀上有責罰顯不相當之特殊情形  
    ，為維護極重要之公共利益，而有另定應執行刑之必要者  
    外，法院應受原確定裁定實質確定力之拘束。已經定應執  
    行刑確定之各罪，除上開例外情形外，法院再就該各罪之  
    全部或部分重複定其應執行刑，前、後二裁定對於同一宣  
    告刑重複定刑，行為人顯有因同一行為遭受雙重處罰之危  
    險，自均屬違反一事不再理原則，不以定刑之各罪範圍全  
    部相同者為限。另刑事訴訟法第370條第2項、第3項，已針
    對第二審上訴案件之定應執行之刑，明定有不利益變更禁止
    原則之適用；而分屬不同案件之數罪併罰，倘一裁判宣告數
    罪之刑，曾經定其執行刑，再與其他裁判宣告之刑定其執行
    刑時，在法理上亦應同受此原則之拘束。 
四、經查：
(一)抗告人所犯如附表所示73罪，均經判決確定在案，且各罪犯
    罪時間均在編號1所示判決確定之前，又其中編號1至3之有
    期徒刑部分曾經定應執行刑為有期徒刑1年8月，編號4至5之
    有期徒刑部分曾經定應執行刑為有期徒刑2年6月，編號6至8
    之有期徒刑部分曾經定應執行刑為有期徒刑1年6月，編號9
    至14之有期徒刑部分曾經定應執行刑為有期徒刑3年6月，編
    號15至16之有期徒刑部分曾經定應執行刑為有期徒刑1年2月
    ，編號17至19之有期徒刑部分曾經定應執行刑為有期徒刑2
    年8月等情，有各該判決書及本院被告前案紀錄表附卷可稽
    。
(二)原裁定附表編號1至19所示之73罪，均為三人以上共同詐欺
    取財罪，俱屬侵害他人可回復性之財產法益之犯罪，犯罪態
    樣、手段、動機相似，且為抗告人於107年10月18日至107年
    11月15日間所犯，前後行為時間差距約1月，抗告人提領金
    額達596萬65元，並佐以附表編號1至3之有期徒刑部分曾經
    定應執行刑為有期徒刑1年8月，編號4至5之有期徒刑部分曾
    經定應執行刑為有期徒刑2年6月，編號6至8之有期徒刑部分
    曾經定應執行刑為有期徒刑1年6月，編號9至14之有期徒刑
    部分曾經定應執行刑為有期徒刑3年6月，編號15至16之有期
    徒刑部分曾經定應執行刑為有期徒刑1年2月，編號17至19之
    有期徒刑部分曾經定應執行刑為有期徒刑2年8月等情，有各
    該判決書及本院被告前案紀錄表附卷可稽。原裁定就抗告人
    所犯如附表所示之罪所處之刑，定其應執行刑為有期徒刑8
    年，已審酌各罪之犯罪類型、行為次數等整體評價，且係在
    上開罪刑中之最長期以上，及附表所示各罪所處之刑合併之
    刑期以下，經核並未逾越刑法第51條第5款所定量刑裁量之
    外部性界限，又適用「限制加重原則」之量刑原理，對抗告
    人給予適度之刑罰折扣，符合法律授與裁量權之目的，與所
    適用法規目的之內部性界限無違，亦無違罪刑相當原則，且
    無已經裁判定應執行刑確定之各罪，再就其各罪之全部或部
    分重複定應執行刑，而有違反一事不再理原則之情。從而，
    抗告人徒執前詞，指摘原裁定不當，為無理由，應予駁回。
據上論斷，應依刑事訴訟法第412條，裁定如主文。
中    華    民    國   111    年     8    月    31    日
                  刑事第十二庭  審判長法  官  陳如玲
　　　　　　　　　                    法  官  蔡如惠
　　　　　　　　　                    法  官  廖建瑜
以上正本證明與原本無異。
如不服本裁定，應於收受送達後五日內向本院提出再抗告狀。
                                      書記官  邵佩均
中　　華　　民　　國　　111 　年　　8 　　月　　31　　日
附表